【裁判字號】    98,訴,286
【裁判日期】    980610
【裁判案由】    履行契約
【裁判全文】
臺灣臺南地方法院民事判決               98年度訴字第286號
原告  乙○○
被告  甲○○
                務所）
上列當事人間請求履行契約事件，經本院於民國98年5月27日言
詞辯論終結，判決如下：
    主      文
原告之訴及假執行之聲請均駁回。
訴訟費用新台幣壹萬貳仟陸佰捌拾貳元由原告負擔。
    事實及理由
一、原告主張略以：
（一）兩造係國中時代同學，民國85年2月7日被告之父親曾萬得
      提供坐落台南縣新化鎮○○段419地號土地 及其上門牌號
      碼台南縣新化鎮○○路352號之建物 （以下合併簡稱系爭
      不動產）予台南縣新化鎮農會設定抵押權辦理貸款時需要
      連帶保證人1人， 這時被告尋找原告替其父親作保，原告
      與被告之父親不相識故予以拒絕，但被告一再懇求原告替
      其父親作保，並聲明作保後他日如有財產損失者，其願負
      全部責任等，致原告無法拒絕，同意做連帶保證人，而被
      告之父親得貸款新台幣（下同）550萬元 （以下簡稱系爭
      貸款），有農會承辦人及其他同學知情可為證。
（二）嗣被告父親死亡，被告等合法繼承人全部拋棄繼承權，因
      系爭貸款之本金及利息均未按期繳納，致台南縣新化鎮農
      會對連帶保證人之原告聲請強制執行，經鈞院90年度執字
      第17235號執行命令 向原告服務之行政院農業委員會畜產
      試驗所扣取每月薪水及每期獎金， 自90年4月30日起至97
      年4月30日止，共計扣取1,177,419元。原告受被告之託替
      其父親作連帶保證人發生財產上之損失，被告應依約償還
      原告，卻不肯履行。
（三）聲明：
    1.被告應給付原告1,177,419元，及自97年5月1日起至清償
      日止，按年息百分之5計算之利息。
    2.訴訟費用由被告負擔。
    3.願供擔保，請准宣告假執行。
二、被告抗辯略以：當時的確有請原告幫忙，惟並未說有事情就
    會處理，因大家都是很好的朋友，並無特別約定，而系爭貸
    款係其父親在用，系爭不動產亦係其父親之名字，且朋友二
    十幾年，原告不可能不認識其父親，被告當時並沒有答應負
    責這件事情等語。
三、得心證之理由：
（一）原告主張其與被告係國中時代同學好友，被告父親曾萬得
      於85年2月7提供系爭不動產予台南縣新化鎮農會設定抵押
      權辦理貸款時需要連帶保證人1人， 被告尋找原告替其父
      親作保，原告同意做連帶保證人，因而被告之父親得系爭
      貸款550萬元， 嗣被告父親死亡，被告等合法繼承人全部
      拋棄繼承權，因前揭貸款本金及利息不繳納，致台南縣新
      化鎮農會對連帶保證人之原告聲請強制執行求償，經鈞院
      90年度執字第17235號執行命令 向原告服務之行政院農業
      委員會畜產試驗所扣取每月薪水及每期獎金， 自90年4月
      30日起至97年4月30日止，共計扣取1,177,419元等情，業
      據提出土地、建物登記簿謄本、 本院90年度執字第17235
      號執行命令、扣款明細表影本為憑，復為被告所不爭執，
      堪信原告此部分主張為真實。
（二）按當事人主張於己有利之事實者，就其事實有舉證之責任
      ，民事訴訟法第277條 定有明文。原告復主張被告曾與原
      告約定系爭貸款如有問題，願代原告負擔連帶保證人債務
      云云，既為被告所否認，而原告復無法舉證以實其說，按
      之前揭法條之規定，原告此部分主張，自難憑採。
（三）綜上所述，原告依契約關係請求被告給付因系爭貸款所負
      之連帶保證債務1,177,419元 及自97年5月1日起至清償日
      按週年利率百分之五計算之利息，尚屬無據，為無理由，
      不應准許。
四、本件事證已臻明確，兩造其餘主張及攻擊或防禦方法並所提
    之證據，均不影響本院所為前開論斷，爰不再逐一論述，併
    予敘明。
五、按訴訟費用，由敗訴之當事人負擔；法院為終局判決時，應
    依職權為訴訟費用之裁判； 民事訴訟法第78條及第87條第1
    項分別定有明文。經核本件訴訟費用額為12,682元，而原告
    之請求為無理由，爰依上開規定確定原告應負擔之訴訟費用
    如主文第2項所示
六、原告既受敗訴判決，其假執行之聲請，即失所依據，應併予
    駁回。
七、據上論結，原告之訴，為無理由，依民事訴訟法第78條，判
    決如主文。
中    華    民    國    98    年    6     月    10    日
                        臺灣臺南地方法院民事第一庭
                                法  官  王 獻 楠
上為正本，係照原本作成。
如不服本判決，應於本判決送達後20日內提出上訴狀（須按他造
當事人之人數附繕本）。
中    華    民    國    98    年    6     月    10    日
                                書記官  李 靜 怡


司法院資訊處製作；財團法人民間司法改革基金會備份。
